臺灣臺中地方法院刑事裁定
111年度聲字第3145號
聲  請  人  臺灣臺中地方檢察署檢察官
受  刑  人  游思賢



上列聲請人因受刑人數罪併罰有二裁判以上，聲請定其應執行之
刑（111年度執字第10926號、111年度執聲字第2305號），本院
裁定如下：
    主  文
游思賢所犯如附表所示之罪所處之刑，應執行有期徒刑拾年肆月
。
    理  由
一、聲請意旨略以：受刑人游思賢因違反毒品危害防制條例等案
    件，先後經判決確定如附表，符合數罪併罰之要件，應依刑
    法第53條及第51條第5款規定定其應執行之刑，爰依刑事訴
    訟法第477條第1項規定聲請裁定等語。
二、按數罪併罰，有2裁判以上者，依刑法第51條規定，定其應
    執行之刑；宣告多數有期徒刑者，於各刑中之最長期以上，
    各刑合併之刑期以下，定其刑期。但不得逾30年，刑法第53
    條、第51條第5款分別定有明文。復按有二個裁判以上，經
    定其執行刑後，又與其他裁判併合而定其執行刑者，前定之
    執行刑當然失效，仍應以原來宣告之數個刑罰計算，而不以
    當時該數罪所定應執行刑為計算之基準（最高法院59年台抗
    字第367號判例要旨可資參照）。又按法律上屬於自由裁量
    事項，尚非概無法律性之拘束，在法律上有其外部界限及內
    部界限。前者法律之具體規定，使法院得以具體選擇為適當
    裁判，此為自由裁量之外部界限。後者法院為自由裁量時，
    應考量法律之目的，法律秩序之理念所在，此為自由裁量之
    內部界限。法院為裁判時，二者均不得有所踰越。在數罪併
    罰而有二裁判以上，應定其應執行刑之案件，法院所為刑之
    酌定，固屬自由裁量事項，然對於法律之內、外部界限，仍
    均應受其拘束（最高法院92年度台非字第187 號、94年度台
    非字第21號判決意旨可資參照）。　
三、經查，受刑人游思賢因違反如附表所示之毒品危害防制條例
    等罪，經臺灣南投地方法院、臺灣彰化地方法院及本院先後
    判處如附表所示之罪刑，並分別確定在案，有如附表所示各
    罪之判決書及被告之臺灣高等法院被告前案紀錄表各1份在
    卷可憑。茲聲請人以本院為犯罪事實最後判決之法院聲請定
    應執行之刑，聲請人認應依刑法第53條、第51條第5款規定
    定其應執行之刑，本院審核認本件聲請與首揭法條規定尚無
    不合，應予准許。又受刑人所犯如附表編號1至4所示之罪，
    經臺灣彰化地方法院以111年度聲字第553號裁定定應執行刑
    有期徒刑8年10月確定，依上開裁判意旨，本院應受裁量權
    內部界限之拘束。復依最高法院刑事大法庭110年度台抗大
    字第489號裁定意旨，本院函知受刑人得於文到3日內就本件
    定應執行刑具狀陳述意見，惟迄今未見回覆，有本院函文、
    臺灣臺中地方法院囑託送達文件表稿、法務部○○○○○○○函文
    、法務部○○○○○○○簡復表、送達證書、收文及收狀資料查詢
    清單各1份在卷可憑（見本院卷第63-75頁），已足保障受刑
    人之陳述意見權。爰參酌受刑人所犯之罪名、手法、相隔時
    間及侵害法益等一切具體情狀，合併定其應執行刑為如主文
    所示。至如附表編號2、4所示案件所科宣告刑中併科罰金部
    分，聲請意旨並未請求依刑法第51條第7款定其應執行之刑
    ，不在本件聲請範圍內，爰僅就前揭有期徒刑部分定其應執
    行之刑，附此敘明。
據上論斷，應依刑事訴訟法第477條第1項，刑法第53條、第51條
第5款，裁定如主文。
中　　華　　民　　國　　111 　年　　11　　月　　30　　日
                  刑事第十四庭  法  官  王怡蓁
以上正本證明與原本無異。
如不服本裁定，應於收受送達後5日內向本院提出抗告狀。（應
附繕本）　　　　　　　　　
                                書記官  黃雅青
中　　華　　民　　國　　111 　年　　11　　月　　30　　日
附表：受刑人游思賢定應執行刑案件一覽表 
編      號  1 2 3 罪      名  毒品危害防制條例 槍砲彈藥刀械管制條例 妨害自由 宣  告  刑  有期徒刑7月（3罪） 有期徒刑4年 有期徒刑10月 犯 罪 日 期  109年4月18日、109年4月21日、109年4月25日 108年9月間某日至109年5月14日 109年3月18日 偵查機關 年度案號  臺灣南投地方檢察署109年度偵字第2384號 臺灣南投地方檢察署109年度偵字第2383號 臺灣南投地方檢察署109年度偵字第2383號  最後 事實審 法  院 臺灣南投地方法院 臺灣南投地方法院 臺灣南投地方法院  案  號 109年度訴字第236號 109年度訴字第243號 109年訴字第243號  判  決 日  期 110年4月14日 110年9月28日 110年9月28日  確定  判決 法  院 臺灣南投地方法院 臺灣南投地方法院 臺灣南投地方法院  案  號 109年度訴字第236號 109年度訴字第243號 109年度訴字第243號  判決確定日期 110年5月19日 110年10月29日 110年10月29日 是否為得易科罰金之案件  否 否 否 備       註  臺灣南投地方檢察署 110年度執字第880號 臺灣南投地方檢察署 110年度執字第1729號 臺灣南投地方檢察署 110年度執字第1729號   編號1至4經臺灣彰化地方法院以111年度聲字第553號裁定定應執行刑有期徒刑8年10月   

編      號  4 5 （以下空白） 罪      名  槍砲彈藥刀械管制條例 廢棄物清理法  宣  告  刑  有期徒刑3年2月 有期徒刑2年  犯 罪 日 期  109年7月10日至109年7月27日 109年6月6日  偵查機關 年度案號  臺灣彰化地方檢察署109年度偵字第9301號、第10336號 臺灣臺中地方檢察署110年度偵字第19031號   最後 事實審 法  院 臺灣彰化地方法院 臺灣臺中地方法院   案  號 109年度訴字第1141號 110年度訴字第152號、110年訴字第1616號   判  決 日  期 110年10月14日 111年6月30日   確定  判決 法  院 臺灣彰化地方法院 臺灣臺中地方法院   案  號 109年度訴字第1141號 111年度訴字第501號、110年訴字第1616號   判決確定日期 110年11月11日 111年8月2日  是否為得易科罰金之案件  否 否  備       註  臺灣彰化地方檢察署110年度執字第4437號 臺灣臺中地方檢察署111年度執字第10926號    編號1至4經臺灣彰化地方法院以111年度聲字第553號裁定定應執行刑有期徒刑8年10月